【裁判字號】    89,易,1538
【裁判日期】    890529
【裁判案由】    贓物
【裁判全文】
台灣板橋地方法院刑事判決                      八十九年度易字第一五三八號
    公  訴  人  台灣板橋地方法院檢察署檢察官
    被      告  甲○○
右列被告因贓物案件，經檢察官提起公訴（八十八年度偵字第二二六五四號），本院
判決如左：
      主      文
甲○○收受贓物，處有期徒刑肆月，如易科罰金以佰元折算壹日。
      事      實
一、甲○○曾於民國八十三年七月二十日因賭博案件，經台灣台北地方法院法院判處
    有期徒刑三月確定，八十八年九月九日易科罰金執行完畢（未構成累犯），其明
    知姓名年籍不詳綽號「小馬」之成年男子所交付懸掛某不詳之人所偽造ＤＰ－○
    五七九號車牌、變造引擎號碼四Ｇ六四Ａ○一○五九Ａ號之自用小客車（原車牌
    號碼為ＤＫ─八五八八號，引擎號碼四Ｇ六四Ａ○○六○一三號，係陳建宜於八
    十八年四月二十五日，在台北縣三重市○○路附近，為不詳姓名年籍之人所竊取
    ），係屬來源不明之贓車，仍於八十八年十月間某日（確實日期不詳，起訴書誤
    載為八十八年九月間某日，應予更正），在台北市○○區○○路二八二號附近，
    向「小馬」收受該自用小客車，以先行試用該車性能，而決定日後是否以新台幣
    （下同）十五萬之價格予以買受使用。嗣於八十八年十月八日上午六時許，甲○
    ○駕駛該車行經台北縣三重市○○路二五四巷四九號前，為警當場查獲，並於該
    車置物箱內扣得某不詳之人以乙○○名義所偽造之ＤＰ─○五七九號牌自用小客
    車行車執照、汽車保險卡及某不詳之人所偽造之ＤＰ─○五七九號車牌二面，而
    循線偵悉上情。
二、案經被害人陳建宜訴由桃園縣警察局移請台灣板橋地方法院檢察署檢察官偵查起
    訴。
      理      由
一、訊之被告甲○○固供承有於前開時地向「小馬」借用上述自用小客車使用嗣經警
    查獲等情不諱，惟矢口否認有何收受贓物之犯行，辯稱：其係擬向「小馬」以十
    五萬元之價格購買該車，而收受試用該車，並不知該車係贓車云云。經查，姓名
    年籍不詳綽號「小馬」之成年男子所交付被告懸掛某不詳之人所偽造ＤＰ－○五
    七九號車牌、變造引擎號碼四Ｇ六四Ａ○一○五九Ａ號之自用小客車，其原車牌
    號碼為ＤＫ─八五八八號，引擎號碼四Ｇ六四Ａ○○六○一三號，該車係車主陳
    建宜於八十八年四月二十五日，在台北縣三重市○○路附近，為不詳姓名年籍之
    人所竊取之事實，業據被害人陳建宜於警訊時指述甚詳，復有車籍作業系統查詢
    認可資料及贓物認領保管單各一件附於偵查卷可稽。而被告既自承其與「小馬」
    認識未久，於收受該車時，亦未索得行車執照等車籍證明文件等語（見本院八十
    九年五月十六日訊問筆錄），則被告向不熟識之人收受無來源證明之自用小客車
    ，且約定如試車情況良好，將以十五萬元購買，惟該車現市價達七十萬元，此據
    被害人陳建宜於警訊時陳明在卷，是被告以十五萬元此與市價顯不相當之價格，
    與「小馬」約定考慮日後購買，益徵其應有贓物之認識而仍收受至為灼然。再刑
    法第三百四十九條第一項有關收受贓物罪之規定，係在處罰追贓之困難，則如有
    明知為贓物而仍將該物移歸自己持有使用之情，無論是否用後交還或其使用之期
    限甚短，然對於追贓既已構成困難，自屬收受贓物，被告上開辯解，核屬事後避
    重就輕之詞，尚難採信，本件事證已臻明確，被告之犯行堪以認定。
二、核被告所為，係犯刑法第三百四十九條第一項之收受贓物罪。爰審酌被告之素行
    ，與其犯罪之手段、所生危害、收受贓物之價值及犯後之態度不佳否認犯行等一
    切情狀，量處如主文所示之刑，並諭知易科罰金之折算標準，以示懲戒，並冀自
    新。
據上論斷，應依刑事訴訟法第二百九十九條第一項前段，刑法第三百四十九條第一項
、第四十一條，罰金罰鍰提高標準條例第一條前段、第二條，判決如主文。
本案經檢察官林建中到庭執行職務。
中      華      民      國        八十九    年     五     月  二十九    日
                                    臺灣板橋地方法院刑事第一庭
                                        法  官  邱 靜 琪
右正本證明與原本無異。
如不服本判決，應於判決送達後十日內，向本院提出上訴狀。
                                        書記官  劉 日 賓
中      華      民      國        八十九    年     五     月  三十一    日
附錄本案論罪科刑法條全文：
刑法第三百四十九條：
收受贓物者，處三年以下有期徒刑、拘役或五百元以下罰金。
搬運、寄藏、故買贓物或為牙保者，處五年以下有期徒刑、拘役或科或併科一千元以
下罰金。
因贓物變得之財物以贓物論。


司法院資訊處製作；財團法人民間司法改革基金會備份。
